【裁判字號】    91,易,1003
【裁判日期】    920410
【裁判案由】    贓物
【裁判全文】
臺灣彰化地方法院刑事判決                        九十一年度易字第一三號
    公  訴  人  臺灣彰化地方法院檢察署檢察官
    被      告  丙○○
    被      告  乙○○
    被      告  甲○○
    被      告  劉榮福
右列被告因贓物案件，經檢察官提起公訴（九十年度偵字第六五一八號)，本院判決
如左：
    主  文
丙○○牙保贓物，處有期徒刑伍月，如易科罰金以佰元折算壹日。
丁○○故買贓物，處有期徒刑伍月，如易科罰金以佰元折算壹日。
甲○○共同寄藏贓物，處有期徒刑肆月，如易科罰金以佰元折算壹日。
乙○○共同寄藏贓物，處有期徒刑肆月，如易科罰金以佰元折算壹日。
    事  實
一、丙○○、劉榮福、甲○○、乙○○等人均明知車牌號碼Ａ六∣七八五二號自小客
    車（引擎號碼：ＡＣＢ四三一０ＰＦＬ０五一二０號，所有人陳涂玉娥，係莊勝
    傑於八十八年八月二十日四時二十分許，在彰化縣員林鎮○○路與三民東街口竊
    得，竊盜部分已另案偵辦、起訴）係來路不明之贓物，劉榮福竟於八十八年九月
    間透過丙○○之介紹，以新臺幣（下同）三萬元之代價向莊勝傑購買上開贓物，
    並透過陳友有德介紹，將上開贓車於八十八年九月九日間、開至乙○○所經營之
    昌宏汽車修配廠（設彰化縣二水鄉○○村○鄰○○路○段六八０號）內寄藏，嗣
    於同年十一月九日十五時許，在上開汽車修配廠為警查獲，並扣得上開贓車。
二、案經台灣彰化地法院檢察署檢察官主動簽分偵查起訴。
    理  由
一、本件訊之被告丙○○坦承：上開贓車是「莊勝全」開來賣給劉榮福的，當時「莊
    勝全」要伊為該贓車尋找買主，適有「阿福」（即劉榮福）表示要買贓車，所以
    二人於八十八年八月某日之凌晨約五時許，在伊所經營之「紫貓咪檳榔攤」外交
    付該車，介紹阿福買車並未收任何報酬等語（見本署八十八年度偵字第一０六二
    五號卷第二三、二四頁及第三五頁）；被告劉榮福則矢口否認向莊勝傑購買上開
    車輛，辯稱：伊與被告丙○○是國中同學，於八十八年十月遇見伊，表示要修車
    ，伊就聯絡甲○○，甲○○便騎機車來帶我們到乙○○所營之修車廠云云（參見
    上開卷第十八頁）。被告乙○○則不否認上開車輛係在其汽車修配廠內查獲，然
    其與被告甲○○均否認知道該車係贓物，被告乙○○辯稱：上開汽車是八十八年
    十一月間由丙○○開來，該車的水箱溫度過高，來令片也需要換，要二、三天的
    時間，後來他們沒有出面說要如何修理，所以車子就放在修車廠云云。被告甲○○則辯稱：該車是劉榮福要我介紹修車廠，我就介紹他們到乙○○的修車廠，我
    是第一次看到這部車，後來我有問劉榮福說要不要修，但一直聯絡不到丙○○云
    云。經查：
    （一）上開車輛係另案被告莊勝傑以萬能鑰匙竊得後交付被告丙○○一節，業經
          莊勝傑於臺灣彰化地方法院九十年易字第二八四號審理中供承不諱，被告
          丙○○亦於審判中改稱該車是莊勝傑竊取的（見該案卷第一二二頁及第四
          九頁），雖被告丙○○嗣後又改稱該車係「莊勝全」所竊，然並無證據可
          資證明，且莊勝傑亦供稱不識得「莊勝全」此人，可見被告丙○○後之改
          口尚不足採信，其前稱該車係莊勝傑所竊，核與莊勝傑之供詞相符，該車
          係莊勝傑所竊取應堪認定，而「莊勝全」則恐無其人。又莊勝傑雖雖於前
          案審理中供稱上開車輛是伊無償送給被告丙○○云云（見臺灣彰化地方法
          院九十年易字第二八四號卷第一四七頁），然此應非真實，蓋該二人間既
          無特別交情，而本件扣案之車輛價值不菲，豈有輕易贈送之理？是上開贓
          車之轉手流程應解為係莊勝全所竊，再透過被告丙○○為其尋找買主，再
          交至買主「阿福」即劉榮福手中，始稱合理。
    （二）被告乙○○、甲○○雖一致供稱是被告丙○○將上開車輛送至乙○○之修
          車廠，然被告丙○○堅詞否認曾經到被告乙○○所經營之修配廠，而被告
          乙○○、甲○○對於該車是如何到乙○○之修車廠一節所為之供述，則殊
          堪執疑。被告乙○○先於警局詢問時供稱：是甲○○打電話至我修配廠說
          他的車子故障，要我去拖吊並修理，我到達時再發動該車，慢慢開至我的
          修配廠中云云（見彰化縣警察局刑案偵查卷宗第四頁），嗣於偵查中否認
          曾拖吊該車，改稱：是甲○○來叫我修的，九月九日下午牽來的，我叫他
          慢慢開來工廠云云（見本署八十八年度偵字第一０六二五號卷第五頁），
          又於臺灣彰化地方法院九十年易字第二八四號審理中供承：我是慢慢把門
          開回車廠，不是用拖的云云（見該案卷第九二頁），後於本案偵查中又供
          稱該車是於八十八年十一月間由丙○○開來云云，其供詞反覆不一，難予
          採信。而被告甲○○就如何看見上開贓車一節，初於警局詢問時供稱：劉
          榮福打電話給我，表示他在彰化縣二水鄉○○路○段某處遇到綽號「憨牛
          」的朋友（即丙○○），因其車子不順，要我找熟識修理廠修理，我就騎
          機車到該處，當時劉榮福、憨牛及該車均在路旁，我到達後將機車交給劉
          榮福騎，我本人與「憨牛」共乘該車至修理廠云云（見彰化縣警察局刑案
          偵查卷宗第七頁），嗣於偵查中甲○○改稱：是劉榮福打電話給我說朋友
          的車壞了，問有無地方可修理，後來丙○○就開這輛車來找我們云云（見
          本署八十八年度偵字第一０六二五號卷第六二頁），後又於臺灣彰化地方
          法院九十年易字第二八四號審理中供承：車溫度會上升，開起來不順，由
          丙○○開去乙○○的車廠云云（見該案卷第九二頁），其供詞亦前後不一
          ，亦難加採信。再對照二人就此部分之供詞，其內容亦大相逕庭，其雖一
          致供稱：該車係被告丙○○所駕駛，並透過被告劉榮福、甲○○，而找上
          被告乙○○修車云云，恐難採信。
    （三）關於本件贓車上之車牌去向，被告乙○○於警局詢問時供稱：該車至我的
          修配廠後約三、四天的下午約四、五點時，有三位真實姓名不詳之年輕男
          子，自稱是車主，我都不認識，就把車牌自己動手拆下拿走，所以我不知
          在何處云云（見彰化縣警察局刑案偵查卷宗第五頁），嗣於偵查中改稱：
          原本有車牌，進廠三、四天後我發現不見，我打電話給甲○○，他說朋友
          拆回云云（見本署八十八年度偵字第一０六二五號卷第五頁），再於前案
 審判中又改稱：是我妻子向我說的，我並未在場云云（見臺灣彰化地方法
          院九十年易字第二八四號卷第九二頁），之後又於本案偵查中改稱：該車
          於八十八年十一月由丙○○開過來時，是有懸掛車牌云云，其供詞反覆不
          一，已甚可疑，且被告乙○○身為昌宏汽車修配廠之負責人，衡情而論，
          斷不可能任由身分不明之人至其修配廠將顧客送修之車輛車牌拆走而混然
          不知，是該拆下車牌之人，應係被告乙○○原本即認識之人，即應排除被
          告丙○○，此點與被告丙○○所辯：不曾到乙○○之修車廠等語相符。
    （四）又據被告甲○○、乙○○所述，該二人與被告丙○○之間並不認識，被告
          乙○○並供稱：未留下丙○○的聯絡電話，因我認識甲○○，故找他聯絡
          等語（見本署八十八年度偵字第一０六二五號卷第十八頁），惟依常情而
          論，乙○○所營之修車廠為顧客修車，未要留下顧客即被告丙○○之聯絡
          電話，已屬少見，更何況竟被告乙○○竟然要透過被告甲○○（與被告楊
          嘉祥亦不認識）始能與車主聯絡，更大與常情相違，故交付該車供被告陳
          正展修理之人應非被告丙○○，而是被告劉榮福。被告乙○○、甲○○對
          此節情均應知之甚明，渠等為圖掩飾被告劉榮福故買贓物之刑責，及脫免
          本身所為之寄藏贓物之刑責，始為上開不實之供述。
    綜上，被告丙○○所陳內容亦顯較被告劉榮福之辯詞可採。被告甲○○、乙○○
    所為之供詞多係出於迴護被告劉榮福而為，不足採信。此外，並有贓物認領保管
    單一紙附卷可稽，被告丙○○、劉榮福、乙○○、甲○○等人之罪嫌洵堪認定。
二、核被告丙○○所為係犯刑法第三百四十九條第二項之牙保贓物罪：被告劉榮福所
    為係犯同條項之故買贓物罪；被告乙○○、甲○○所為則均係犯同條項之寄藏贓
    物罪。被告乙○○、甲○○有犯意之聯絡及行為之分擔，俱為共同正犯。爰審酌
    被告等犯罪之動機、方法、手段、所生危害暨犯後之態度等一切情狀，各量處如
    主文所示之刑，並諭知易科罰金之折算標準，以示懲儆。
三、據上論斷，應依刑事訴訟法第二百九十九條第一項前段，刑法第二十八條、第三
    百四十九條第二項，第四十一條第一項前段，罰金罰鍰提高標準條例第一條前段
    、第二條前段，判決如主文。
本案經檢察官林鈴淑到庭執行職務。
中      華      民      國    九十二  年      四      月      十      日
                                    臺灣彰化地方法院刑事第一庭
                                      法      官  洪  志  賢
右正本證明與原本無異。
如不服本判決，應於判決送達後十日內，向本院提出上訴狀（須附繕本）。
告訴人或被害人對於判決如有不服具備理由請求檢察官上訴者，其上訴期間之計算係
以檢察官收受判決正本之日期為準。
                                      法院書記官  洪  年  慶
中      華      民      國    九十二  年      四      月     十七     日
刑法第三百四十九條
收受贓物者，處三年以下有期徒刑、拘役或五百元以下罰金。
搬運、寄藏、故買贓物或為牙保者，處五年以下有期徒刑、拘役或科或併科一千元以
下罰金。
因贓物變得之財物，以贓物論。


司法院資訊處製作；財團法人民間司法改革基金會備份。
